【裁判字號】    88,易,4624
【裁判日期】    890331
【裁判案由】    傷害
【裁判全文】
臺灣高雄地方法院刑事判決                        八十八年度易字第四六二四號
    公  訴  人  臺灣高雄地方法院檢察署檢察官
    被      告  丙○○
    選任辯護人  陳見和
右列被告因傷害案件，經檢察官提起公訴（八十八年度偵字第三五九五號），本院判
決如左︰
    主  文
丙○○共同傷害人之身體，處拘役伍拾日，如易科罰金，以佰元折算壹日。
    事  實
一、丙○○與丁○○為設於高雄縣岡山鎮○○路五十五之十四號大憶工業股份有限公
    司（以下簡稱大憶公司）之同事。詎丙○○僅因細故，竟於民國八十七年十二月
    八日晚上九時許，夥同與之有犯意聯絡姓名年籍不詳之成年男子四人，至上開公
    司大門旁之警衛室內，找丁○○理論，並基於傷害之犯意，推拉陳某至公司大門
    口附近處毆打，至其受有胸部皮下溢血二．五Ｘ一公分、六Ｘ六公分、右膝擦破
    傷二．四Ｘ０．六公分等傷害。
二、案經丁○○訴由高雄縣警察局岡山分局移送臺灣高雄地方法院檢察署檢察官偵查
    起訴。
    理由
一、訊據被告丙○○矢口否認上開犯行，辯稱：伊當天偕同伊之配偶，至公司警衛室
    找丁○○理論，與之發生口角，因爭吵聲過大，為免妨礙同事工作，故拉扯告訴
    人衣服，將之拉到公司外面理論，並未夥同他人共同毆打丁○○云云。惟查：
（一）被告於上開時地，如何夥同不詳姓名年籍之成年男子四人，將告訴人自警衛室
      拖拉至大憶公司門口處，共同徒手毆打一節，業據告訴人丁○○指述在卷，復
      有驗傷診斷書一紙在卷可稽；且被告當天夥同三、四名男子，至大憶公司警衛
      室內，一前一後拉扯告訴人，欲強將告訴人推拉至公司外面，適為當時身處大
      憶公司三樓之大憶公司老闆娘乙○○自三樓閉路電視所目擊，並自三樓下至一
      樓警衛室，當場發現告訴人衣服多處被扯破，及告訴人胸口發紅等情，業據證
      人乙○○於本院證述甚明；又事後接獲乙○○電話趕回事發現場之大憶公司老
      闆劉建華，亦到庭證稱伊回至公司時，曾目擊丁○○之衣服有多處被抓破等語
      ；參以被告不否認曾拉扯告訴人至公司外面爭吵一節，足證被告確夥同不詳姓
      名之男子四人，共同毆打告訴人，否則告訴人之衣服何以多處扯破，告訴人之
      胸口又何以發紅受傷，且被告亦自承因認告訴人愛管閒事，故找告訴人理論，
      並將告訴人拉扯至公司門口外面，與之爭吵，則被告在爭吵過程中，因一時情
      緒失控，動手毆打被告訴人，亦與常理不相違悖。
（二）至告訴人所提扣案之錄影帶，在九時二分許之右上畫面，固曾出現二個人影，
      惟無法清楚看出該二人面貌等情，業經本院當庭勘驗在卷，告訴人亦當庭指稱
      因拍攝距離太遠無法看清一語，則上開錄影帶出現之地點，是否為本件案發現
      場，及畫面上出現之人物，是否即為被告與告訴人，不無疑義，自難憑該錄影
      帶及勘驗結果，遽認當天被告未夥同其他四名不詳姓名之人，共同毆打告訴人
      。又證人楊璨銘、戴志文固證述僅目擊被告拉扯告訴人至公司外面，並未看見
      被告動手毆打告訴人云云，惟渠二人係被告與告訴人發生衝突，並將告訴人拉
      至公司外面約一分鐘後，始抵達現場等情，業據被告供承在卷，證人楊璨銘亦
      到庭證稱係甲○○看到被告與告訴人發生爭吵，才叫伊到外面看等語，足證證
      人楊璨銘、戴志文並非全程在場目擊，則其所述未見被告毆打告訴人一語，僅
      足證明渠等到達現場後之情形，至於在其到達現場前，被告有無動手毆打被告
      訴人，則非其所知悉，自難僅憑其上開證言，遽為對被告有利之認定；且證人
      楊璨銘於本院證述當天僅被告一人去公司一語，亦與被告自承當天曾偕同太太
      到場等語不符，益證其所述不無瑕疵，難予採信。
（三）綜上所述，被告所辯，顯係卸責之詞，不足採信。本件事證明確，被告犯行洵
      堪認定。
二、核被告所為，係犯刑法第二百七十七條第一項之傷害罪。就上開犯行，被告與四
    名不詳姓名之成年男子間，有犯意聯絡及行為分擔，為共同正犯關係。審酌被告
    犯後猶飾詞狡辯，毫無悔意，又迄未賠償告訴人所受損害，固屬非是，惟告訴人
    所受傷勢輕微，情節尚非重大等一切情狀，爰酌情量處如主文所示之刑，並諭知
    易科罰金之折算標準。
據上論斷，應依刑事訴訟法第二百九十九條第一項前段，刑法第二十八條、第二百七
十七條第一項、第四十一條，罰金罰鍰提高標準條例第一條前段、第二條，判決如主
文。
本案經檢察官詹美玲到庭執行職務。
中      華      民      國      八十九      年    三    月    三十一    日
                                    臺灣高雄地方法院刑事第七庭
                                        法  官    李  璧  君
右正本證明與原本無異。
如不服本判決，應於判決送達後十日內，向本院提出上訴狀。
                                        書記官    李  忠  霖
中      華      民      國      八十九      年    四    月      一      日
附錄本判決論罪之法條全文
刑法第二百七十七條條第一項
  傷害人之身體或健康者，處三年以下有期徒刑、拘役或一千元以罰金。


司法院資訊處製作；財團法人民間司法改革基金會備份。
